# 结构化主体会计核算

提问人：lichen1102 时间：2015-07-31 09:16:49
陈版： 1 、实务中，我们投资了一些信托计划，信托计划合同约定，受托人报酬为按固定比例计提，提前终止或延长信托计划，或者改变信托资产运用方式等相关活动通过受益人大会持有三分二以上的表决权决定。信托合同约定投资方按预期年化收益率获取回报，信托计划终止时，按持有比例分配净额，对此作为投资方，如果持有的表决权超过2/3,是否意味着对信托计划形成控制，在会计核算上应放入长期股权投资核算？如果不是，应该放入那个会计科目核算？谢谢！ 2 、如果对信托形成重大影响，那么应该在长期股权投资权益法核算呢，还是应该放入AFS？

回答人：chenyiwei
1 、该信托计划是否区分优先级和劣后级等不同层次？如果不分层，为何“投资方按预期年化收益率获取回报，信托计划终止时，按持有比例分配净额”？其投资方向是否在成立时已经确定？如果是，则指定投资于债权性产品还是权益性投资？ 另外，既然是结构化主体，那么表决权就不是判断控制权时的考虑因素。请注意逻辑合理性。
2 、如果确有重大影响的，则因投资对象是信托，不是公司股权，因此建议列报为“其他非流动资产”并按权益法进行后续计量。

提问人：lichen1102 时间：2015-8-3 09:27:10
该信托不区分优先级和劣后级，“信托计划终止时按持有比例分配净额”指的是信托届满时，信托财产的处置时的收益分配，合同条款如下：
信托的投资方向在初始投资时已经确定，投资于权益性资产，信托合同约定 条款如下：
目前，会计师认为对于持有比例超过2/3的信托计划，通过受益人大会赋予的权利，可影响其资金运用方向，即有权利影响可变回报，信托不承诺收益率，认为享有可变回报，同时能通过受益人大会表决影响其资金投向，证明对信托拥有权力，满足控制的三个要素。因此，目前的处理方法是对于持有表决权比例超过2/3的，投资于权益性资产的信托计划，会计上按长期股权投资成本法核算，并纳入合并范围。但我个人认为，因为初始未参与信托条款的设计，且信托投资方向在初始投资时已经确定，那么受益人大会赋予的权利（包括改变资金投向）仅为保护性权利，所以不能对信托计划形成控制权，所以应该放入AFS核算，烦请陈版指导，我的理解是否有误？

回答人：chenyiwei
建议了解一下该信托的投资决策流程，确定公司是否有能力实质性地参与和影响其投资方向等决策。

提问人：zengfengxia 时间：2016-04-18 14:09:04
陈版，企业将其自有资金与金融机构合作设立资产管理计划(无其他份额持有人），管理人根据企业指令进行投资交易，托管人对资金安全进行监管，这种类型的资产管理计划，属于结构化主体吗？ 企业在其法定报表上是合并该资产管理计划后将最终投资产品列报于报表还是直接列报持有的该项资产，并以公允价值计量即可？

回答人：chenyiwei
这种资管计划明显是企业控制的结构化主体，应纳入合并报表范围，合并报表层面直接体现出其投资项目及其公允价值变动。